# 请教陈版，拆迁安置政府补贴问题

提问人：gpqg 时间：2018-03-10 14:02:13
陈版，一家公司拆迁建造安置房，拆迁要付出很大的代价，此时政府给补贴，那么，企业收到政府给的补贴是计入收入还是冲减成本？ 这个情况是不是可以与政府给光伏行业的补贴处理类似，从而计入收入？ 还是说要符合政府补助规定，也可以冲减成本？ 谢谢！

回答人：chenyiwei
对于建造安置房的会计核算，可参考《上市公司执行企业会计准则》案例解析（ 2017 ）之案例06-07回迁房的收入确认。见附件。
回迁房的收入确认.pdf
(128.57 KB, 下载次数: 45)
2018-3-10 17:29 上传 点击文件名下载附件